【裁判字號】    88,自,18
【裁判日期】    890928
【裁判案由】    詐欺
【裁判全文】
臺灣嘉義地方法院刑事判決                            八十八年度自字第一八號
    自  訴  人  乙○○
    自訴代理人  王百治律師
                何永福律師
    被      告  甲○○
    被      告  丁○○
    右二人共同
    選任辯護人  蔡碧仲
    選任辯護人  汪玉蓮
    選任辯護人  吳碧娟
    被      告  庚○○
    選任辯護人  嚴庚辰
                王正宏
                游瑞華
右列被告因詐欺案件，經自訴人提起自訴（八十八年度自字第十八號）及移送併辦（
八十八年度偵字第三八五八號、八十八年偵字第二二三三號），本院判決如左：
    主  文
甲○○、庚○○、丁○○共同意圖為自己不法之所有，以詐術使人將第三人之物交付
，未遂，甲○○，累犯，處有期徒刑貳年；庚○○處有期徒刑壹年肆月；丁○○，累
犯，處有期徒刑壹年陸月。
    事  實
一、甲○○前於民國八十七年間因犯偽造文書罪，經本院以八十七年度易字第三五八
    號判處有期徒刑二月，如易科罰金以銀元三百元折算一日確定，並於八十七年五
    月二十七日易科罰金執行完畢；丁○○前因違反就業服務法案件，經本院以八十
    二年度易字第一九一六號判處有期徒刑四月，並於八十三年一月十八日易科罰金
    執行完畢；猶不知悔改：緣甲○○與乙○○為兄弟關係，與戊○○為舅甥關係，
    於八十七年間，自甲○○、乙○○之父過世後，其等家族事業欽記青果行即由戊○○、甲○○共同經營；惟甲○○因沾染賭癮致積欠龐大債務，而陸續向其兄乙○○、其舅戊○○借款用以為財務週轉，終因無力清償向乙○○、戊○○之借款
    債務（包括積欠乙○○新台幣（下同）一千一百五十萬元，積欠戊○○五百二十
    三萬餘元，並先後經本院民事庭以八十七年度重訴字第五一號、八十七年度訴字
    第二三六號判決、台灣高等法院台南分院以八十七年度上字第二八五號民事判決
    在案），竟為逃避債務，勾結庚○○、丁○○，基於共同意圖為自己不法所有之
    犯意聯絡，明知其間並無借款、貨款之債權債務，仍由甲○○接續簽發如附表一
    所示本票五張（票面金額合計六百八十萬元）交付與庚○○，簽發如附表二所示
    本票十張交付與丁○○（票面金額合計二千零十五萬元），以製造總金額高達二
    千六百八十萬元之假債權；丁○○、庚○○則分別接續於如附表一、二備註欄所
    示時間持該不實債權之本票向本院民事庭聲請強制執行，致承審法官將此不實事
    項登載於所掌之公文書即本院八十七年度票第三五一號、第一四六一號、第一五
    八四號裁定原本，並由承辦書記官製作內容不實之上開裁定正本，而准予就如附
    表一、二所示之本票債權強制執行；庚○○、丁○○並續持前開內容不實之裁定
    正本聲請強制執行，庚○○並於八十七年八月二十四日向本院民事執行處請求查
    封甲○○所有坐落在嘉義縣中埔鄉○○段司公蔀小段第二五六之二三號、第二五
    六之六七號地號土地，本院民事執行處因而陷於錯誤，誤信丁○○、庚○○對甲○○確有上開債權，而准其等於本院八十七年度執字第四八五三號執行事件中參
    與分配，並於八十九年三月二日將上開不實債權之虛偽內容登載在職務所掌該件
    強制執行金額計算書分配表之公文書上，丁○○、庚○○因而依分配表所載不實
    之債權而行將分別受有三百六十九萬零四百十九元、一百三十四萬零九百九十三
    元之分配債權額，足生損害於真正債權人乙○○、戊○○等人債權之求償及本院
    民事執行處執行程序之正確性，嗣因乙○○供擔保後聲請就上開庚○○、丁○○
    之債權分配額為假扣押之聲請，經本院民事執行處准許後迄尚未分配與丁○○、
    庚○○，始尚未詐騙得逞。
二、案經自訴人甲○○提起自訴及告訴人戊○○訴由臺灣嘉義地方法院檢察署檢察官
    移送併辦。
    理  由
一、訊據被告甲○○、庚○○、丁○○皆矢口否認有製造假債權詐欺之犯行，均辯稱
    ：甲○○確有向丁○○借款達二千零十五萬元，亦確積欠庚○○六百八十萬元之
    代銷高麗菜貨款未清償，始簽發如附表一、二所示之之本票：（一）甲○○係自
    八十五年間陸續向丁○○借款，持續八、九個月，共借款達二千餘萬元，而丁○○所提供借予甲○○之款項均係自「華僑銀行丁○○000--000--0000
    000--0號」帳戶、「彰化銀行丁○○0000--00--00000--0--0
    0號」帳戶、「彰化銀行0000--00--00000--00--0號茂華包裝有
    限公司帳戶」、「彰化銀行陳品華00000000000--000號帳戶」等
    四帳戶內所提出款項交付與甲○○（並提出該四帳戶之提款明細為證）；丁○○
    與甲○○於本院調查時就借款利息雖供述不一，而丁○○借款時甲○○所簽發之
    本票係由誰所提供，丁○○究開取款條供甲○○前去銀行提款幾次等情，係因時
    間過久而二人記憶混淆致供述不一；而被告甲○○所簽發本票票載發票日與實際
    發票日是否一致，因發票數量多致有所差別；又關於利息之計算，被告甲○○與
    丁○○之供述亦大體一致；（三）庚○○係寶慶實業有限公司（下簡稱寶慶公司
    ）負責人，於八十五年七、八月間，因葛樂禮、賀伯颱風接連過境台灣，菜價飆
    漲，遂趁機自越南進口高麗菜，並透過友人辛○○之介紹認識甲○○因而委託甲○○代銷該次進口之高麗菜，雙方約定：由庚○○進口高麗菜後，委託施文串運
    送並代銷；庚○○隨即自八十五年八月十日起至十月五日止共進口高麗菜三萬六
    千三百一十件，依最後會算結果，每件單價因時間不同而有賣價二百七十元至三
    百二十元不等之波動，總計最後賣出價款共一千零八十九萬一千二百五十元之高
    麗菜貨物委託甲○○運送代銷並代收賣價，庚○○另僱請辛○○所營鴻維貨櫃運
    輸股份有限公司（下簡稱鴻維公司）、立順汽車貨運股份有限公司（下簡稱立順
    公司）將進口後卸貨在高雄港碼頭之高麗菜貨件運送至位於嘉義縣水上鄉之嘉豐
    公司貨櫃場，再由甲○○接手運往各批發市場、行口代為銷售；然甲○○承運庚○○進口之高麗菜貨物代銷賣出後，卻因財務困難，一直未與庚○○進行會算應
    交付多少高麗菜出賣款項，經庚○○前後十餘次前往找甲○○會算均未果，庚○○因信賴欽記公司之信譽及其家族家產之龐大，遂不斷接受甲○○之推延，甲○○因而自八十五年十一月起陸續簽發如附表一所示編號一至編號五之本票與庚○○。而庚○○與甲○○該次之代銷交易雖未簽有書面契約，然甲○○仍陸續有匯
    款二十五萬元、四十萬元至報關行，且欽記青果行自甲○○之父經營時起即以水
    果行代運輸農產品型態經營，故從未曾使用統一發票，八十一年間甲○○之父親
    過世，欽記水果行由甲○○承續經營，亦循以往之經營型態不使用統一發票，而
    係依三個月繳一次定額之營業稅，無須按每次交易開發發票，故雖無發票、報稅
    資料等，然其等確有該筆貨款債務存在云云。
二、經查：（一）丁○○於偵查中供稱：「八十六年九、十月間，開始借款與甲○○
    ，每次均借二、三十萬元，有借有還，八十七年一、二月到五月間，他（甲○○
    ）到我家泡茶，說要向我借錢做生意，共向我借一千七百萬元。」，「（問：你
    借給甲○○的金錢、資金如何來？）從我存款內提領出來。」，「（問：從存款
    提出是哪給筆？）我沒有辦法指明出來。」，「（問：借款從八十七年一月至五
    月間，你指不出來？）我沒有辦法正確指出」（參台灣嘉義地方法院檢察署八十
    八年度他字第二零四號偵查卷，下簡稱他字第二零四號偵查卷，第二十九頁背面
    ）；又依丁○○自承「（問：是亮說自去領款或到你家拿錢？）大部分到我家拿
    錢，也有幾次是由我開取款條給亮去銀行領。」（參本院八十八年六月十七日調
    查筆錄）；復依據丁○○所提出之出款明細證明：包括華僑銀行丁○○000--
    000--0000000--0號帳戶、彰化銀行丁○○0000--00--000
    00--0--00號帳戶、彰化銀行0000--00--00000--00--0號茂
    華包裝有限公司帳戶、彰化銀行陳品華00000000000--000號帳戶
    等四帳戶之提款明細，丁○○既無法明確說明歷次借款時間、地點，亦無法指出
    究係何筆提款用以借給甲○○，而依各該存摺內之各次提款狀況亦均無法合理比
    對是否與有與其等所稱借款金額相符之提款情形，實無從據以認定丁○○各該提
    款是否係用以借給甲○○，亦無足以作為認定丁○○提用款項之憑據，則丁○○
    所辯自各該帳戶內提款貸與甲○○云云，實不無可疑；復依丁○○所述其借錢給
    甲○○係為賺取利息，經本院隔離訊問關於雙方借款利率之約定，甲○○稱：「
    多數係約定三分利息，預先扣回」，丁○○則稱：「二分四」（參本院八十八年
    六月十七日調查筆錄），借貸雙方如真有借款債權債務關係，丁○○又係為賺取
    利息，何以竟對於借款利率會有歧異之供述？況丁○○亦自承與甲○○僅相識三
    月餘即開始本件之借貸關係，然總金額逾二千萬元之債務借貸，竟未有任何擔保
    ，僅憑甲○○所簽發如附表二所示本票以擔保，甲○○與丁○○所堅稱其間之借
    貸關係，即難令人置信；另依丁○○所聲請傳訊證人己○○固到庭供稱：「自八
    十七年五月起透過朋友李嘉藤的介紹認識丁○○，向他週轉資金借款，是用支票
    借款，先後多次，屆期即由丁○○依支票提示以清償，曾有退票情形，再與丁○○商量分期清償。」，「退票後即未再繼續借我錢。如果從請他不要提示之後來
    看，則丁○○仍有繼續借款給我，借款時均未提供擔保，我現在仍積欠丁○○六
    百多萬債務.... 」，辛○○則稱：「.... 為了增加車輛才向丁○○借錢，約自
    八十六、七年間開始向丁○○借錢，每月均借二、三百萬，均每月結算一次，約
    一年多後遇有經濟週轉需要才開始開票給丁○○。」，「..... 到目前為止，尚
    欠一千餘萬元。」（參本院八十九年八月二十四日調查筆錄），然揆之己○○、
    辛○○所述，其等均以簽發支票之方式借款，而非如本件甲○○係以簽發本票之
    方式，與本件借款情況有間；且如該二證人等所言均尚積欠丁○○一千萬餘萬、
    六百餘萬不等之債務，皆仍為丁○○之債務人，其間之利害關係不可謂不深，其
    等所為之陳述，實有迴護為有利於丁○○陳述之虞，可信性本即不高；況其等證
    言亦均急欲證明丁○○係「得不需任何擔保可以貸與他人數百至數千萬款項之人
    」，此一與社會常態顯相違背之事實，實無從依上開與丁○○有利害關係之人所
    為供述，即得推翻該借款之詭異與不合常軌情況，而使本院據為有利於被告之認
    定。（二）庚○○固提出進口報單十張、鴻維公司、立順公司貨物櫃託運簽單三
    十一紙、銷貨收入、費用支出計算表一紙等以證明其與甲○○間之貨款債務；惟
    揆之庚○○、甲○○所述與其等所提銷貨收入、費用支出計算表等文件觀之，其
    等所訂委託代銷之契約，係由庚○○進口高麗菜，交由甲○○運送，並委託代銷
    ，甲○○除賺取高麗菜貨物件之運費外，委託代銷之賣得價款需交回與庚○○；
    而依據庚○○所提出之進口報單與銷貨進口明細表，其自八十五年八月十日起進
    口高麗菜委託甲○○代銷，至同年十月五日止即已完全交付貨物完畢，運費金額
    共七十九萬八千八百二十元，代銷總價金為一千零八十九萬一千二百五十元，甲○○代銷高麗菜收取賣價再扣除賺得之運費後，應再交付六百八十萬零二千四百
    三十元之代收貨款，換言之，除前開七十九萬餘元之運費利潤外，其餘代銷款項
    均委由甲○○代為銷售並收取銷售款項；然查：庚○○於本院調查時自承本件委
    託甲○○代銷高麗菜案係第一次與甲○○交易，前與甲○○並不認識，僅據朋友
    介紹而知悉欽記青果行之信譽不錯等情，已如前述，惟雙方既未訂立書面契約，
    亦無何擔保物品以擔保雙方之履約，換言之，雖然甲○○因本件運送、代銷契約
    之運費利潤係七十九萬餘元，然甲○○依其等上開之契約內容，並負有將運送之
    高麗菜代銷與各行口，再將代銷之價款先行收取後轉交與庚○○之義務，惟甲○○、庚○○雙方竟未約定如何確定高麗菜賣價高低而一以甲○○之報價為準？賣
    出數量多少？如未賣出之餘貨風險歸誰負擔？（參本院八十九年二月十四日調查
    筆錄，又依庚○○稱：「是甲○○給我一個價格，我就記下來他報價，我沒想那
    麼多，蔬菜金額價格市場有波動，他給我價格，我沒有質疑太多，菜土菜金，價
    格並不會固定」，施文稱：「我問各行口賣出的價格多少，再匯整再告訴庚○○
    。」），換言之，庚○○並無法知悉高麗菜之真正賣價，則又何以知悉甲○○共
    積欠多少債務？而庚○○既委由甲○○代銷並代收賣得價款，於本件交易即有近
    千萬之貨款係委由甲○○代收後再轉交，然兩造間竟毫無任何擔保或書面約定以
    確保雙方義務之履行？再再啟人疑竇；又甲○○於如附表編號一面額二百萬元之
    本票簽發時，應轉交與庚○○高麗菜貨物本身賣得之價款分文未給，然庚○○卻
    早於八十五年十月五日即已將所欲委託代銷之高麗菜貨物均已進口交付完竣，甲○○卻於同年十一月十日所簽發第一張本票面額竟僅有二百萬元，與其所指稱雙
    方之債權、債務總額差額如此懸殊？固依甲○○、庚○○所稱雙方未經會算並無
    從明確知悉實際應清償之債款額數云云，然亦不可能有如此高額之差距，何以庚○○願意接受？而依據庚○○所供，其陸續找甲○○十餘次，均會算未果始於八
    十六年二月十五日、同年三月七日接受甲○○簽發如附表一所示編號二至五之本
    票等情，然既雙方均未經會算，何以甲○○第二次係再簽發面額二百萬元之本票
    ？依據何在？況前所已簽發如附表一所示編號一之本票尚未兌現，庚○○竟又再
    接受甲○○之本票而未請求甲○○提供任何具體擔保？又於八十六年三月七日雙
    方既已會算清楚，則為何又係簽發面額分別為一百萬元、八十萬元面額、到期日
    不一之本票三紙？既然前所簽發之本票均未清償分文，竟然庚○○仍願意接受上
    開分期給付之本票？實與常情有違；且如庚○○所述至雙方會算時，若甲○○所
    代表之欽記公司業已積欠庚○○如此龐大之債務且達半年之久（六百餘萬元，已
    逾庚○○所營寶慶實業公司之總資本額五百萬元，且自八十六年十月五日交付貨
    物完竣至八十七年三月七日會算時為止，已經積欠近半年之時間），庚○○既明
    知欽記公司為地方上有名望之青果行，何以竟不尋找其他家族經營者或股東處理
    債務，而僅願意與甲○○接洽？庚○○雖辯稱：「其到欽記公司均係找甲○○接
    洽，並不知道他們公司其他人還有誰」云云（參本院八十九年度一月十七日調查
    筆錄），然如庚○○所辯雙方之生意往來金額達數百萬計，庚○○竟不知欽記公
    司除甲○○外，尚有何位股東或負責人，且放任其所指稱之債務六百八十萬元積
    欠無法償還達半年之久，而未設法積極與欽記公司之其他負責人（如本件告訴人
    即欽記公司之另一股東戊○○）商談債務清償事宜等情，實難令人信其所辯為真
    實；再衡以庚○○、甲○○前開所指稱兩造間之契約內容，甲○○因本件運送代
    銷契約，庚○○所需給付與甲○○之利潤代價係「委託運送」之運費（依庚○○
    所庭呈之計算書所顯示係七十九萬餘元），結果竟然甲○○反而因代銷後無法付
    出代銷暫代為收取之賣出菜價達六百餘萬元，如此高額之債務早已遠超過庚○○
    因運送代銷契約實際給付與甲○○之契約對價；更毋庸論竟然如此高額之貨物交
    易，庚○○竟無尋求甲○○提供任何擔保，代銷之價款（即實際賣出價格為何）
    竟一以甲○○一方陳報，既無書面契約，亦無其他用以評估菜價與擔保風險之約
    定，其等間契約約定內容之詭異，不言可諭；其等所辯確存有高達六百八十萬元
    之代銷貨款債務云云，殆無可採信。（三）綜上各情，庚○○、丁○○、施文串
    所辯，均不足以證明其間確存在如附表一、二所示本票所表彰之債權，其等既無
    債權債務關係，竟互相勾結簽發本票以製造假債權聲請本院發給裁定、並聲請強
    制執行參與分配，其等犯行，事證已臻明確，犯行均堪認定。
三、核被告甲○○、庚○○、丁○○所為，均係犯刑法第三百三十九條第三項、第一
    項詐欺取財未遂罪，第二百十六條、第二百十四條行使使公務員登載不實事項之
    公文書罪；被告三人使公務員登載不實事項於公文書裁定之低度行為為行使該不
    實裁定公文書之高度行為所吸收，不另論罪；而被告三人所犯上開二罪間有方法
    結果之牽連關係，應從一重之詐欺得利未遂罪處斷；而被告甲○○與丁○○、甲○○與庚○○間，就犯上開罪行間，各有犯意聯絡及行為之分擔，均為共同正犯
    。又查：甲○○前於八十七年間因犯偽造文書罪，經本院以八十七年度易字第三
    五八號判處有期徒刑二月，如易科罰金以三百元折算一日確定，並於八十七年五
    月二十七日易科罰金執行完畢；丁○○前因違反就業服務法案件，經本院以八十
    二年度易字第一九一六號判處有期徒刑四月，並於八十三年一月十八日易科罰金
    執行完畢，其二人於五年內再犯本件有期徒刑以上之罪，均為累犯，依法應加重
    其刑；而被告三人等欲行詐法院惟尚未受分配取得拍賣標的物價金，為未遂犯，
    均應減輕其刑，甲○○、丁○○部分並先加重再減輕之；末審酌被告甲○○、丁○○、庚○○三人個別之犯罪之動機、目的、手段，及其品性、生活狀況、智識
    程度、犯罪所生之損害，及犯罪後態度等一切情狀，量處如主文所示之刑，以示
    懲儆。
四、自訴人及公訴人另以：（一）甲○○自民國（下同）八十四年二月十七日起至八
    十四年十二月底，陸續以極需資金週轉為由，向乙○○借款八百五十萬元；又於
    八十七年一月二十六日，再向乙○○以欲對外清償債務為由，接續借款三百萬元
    ，乙○○誤信為真陷於錯誤，因而同意並交付三百萬元之款項，總計共借款一千
    零五十萬元。惟甲○○借款後均拒不清償借款，嗣後乙○○多次向甲○○催討，
    並以存證信函通知甲○○應於八十七年三月三十日以前清償欠款，並提起給付借
    款之訴，經本院民事庭法官判決甲○○應給付乙○○一千一百五十萬元（本院八
    十七年度重訴字第五一號）；（二）甲○○於八十三年間，因向台灣省合作金庫
    （下簡稱合作金庫）借款債務五百二十三萬餘元本息無法按期清償，唯恐提供擔
    保與合作金庫設定抵押之坐落在嘉義縣中埔鄉○○段司公廓小段二五六之二三號
    、二五六之六六號、二五六之六七號三筆土地遭聲請強制執行，遂向戊○○借款
    ，經戊○○首肯於八十四年二月八日，自第一銀行嘉義分行之帳戶切換同額之台
    支支票（票號為ＢＥ0000000號），並於當日為甲○○向合作金庫繳納上
    開欠款債務後，甲○○卻拒不返還欠款債務且對於戊○○之催討不置理會，戊○○遂提起民事訴訟，經本院以八十七年度訴字第二三六號民事判決甲○○應給付
    戊○○五百二十三萬二千八百三十七元及自八十七年四月四日起至清償日止，按
年息百分之五計算之利息；經甲○○上訴後，為台灣高等法院台南分院以八十七
    年度上字第二八五號民事判決駁回上訴確定。因認被告甲○○向乙○○借款係為
    清償貨款，卻用以清償賭債等情，因認被告犯有詐欺罪嫌。自訴人認被告此一部
    份涉有詐欺犯嫌，係以被告甲○○向自訴人乙○○、被害人戊○○借款佯稱欲清
    償債務與做生意使用卻用以賭博，且終未清償等情，據以認定被告甲○○涉有詐
    欺取財犯嫌。
五、按刑法第三百三十九條第一項詐欺罪之成立，以意圖為自己或第三人不法之所有
    ，以詐術使人將本人或第三人之物交付為要件，而所謂以詐術使人交付，必須被
    詐欺人因其詐術而陷於錯誤，若其所用之方法，不能認為詐術，亦不致使人陷於
    錯誤，即不構成該罪，最高法院四十六年台上字第二六零號判例著有明文。訊據
    被告甲○○固坦承確曾向乙○○先後借款達一千零五十萬元，矢口否認就上開向
    乙○○、戊○○借款部分涉有詐欺犯行，辯稱：係自訴人乙○○強行替其返還積
    欠合作金庫之債務，且其並未向戊○○借款等語。經查：乙○○、戊○○等曾因
    為甲○○清償債務、與借款等情，致甲○○分別積欠乙○○、戊○○債務達一千
    一百五十萬元、五百二十三萬餘元等情，固有本院八十七年度重訴字第五一號民
    事判決、台灣高等法院台南分院以年度號判決、本院八十七年度訴字第二三六號
    民事判決、台灣高等法院台南分院以八十七年度上字第二八五號民事判決在卷可
    佐；而甲○○於偵查中亦確坦承向乙○○先後借款八百五十萬元、三百萬元，並
    稱：「（問：借這麼多錢作什麼？）做生意，有部分拿去賭博。」，「沒有。我
    說要做生意。」，「（問：你向乙○○借錢，經濟就發生困難？）是的。」，「
    （問：你向乙○○借錢就知道如將錢花掉，就無能力清償乙○○？）是的。」，
    「（有無向乙○○說借錢要去賭博？）沒有，我怕被他罵。」等語（參他字第二
    零四號偵查卷第三十頁背面），惟按甲○○與乙○○、戊○○為兄弟、甥舅關係
    ，甲○○與戊○○並因經營欽記青果行之家族事業而有密切之合作關係；而甲○○因沾染毒癮致財務發生週轉失靈，並曾向母親丙○○○求援，丙○○○並因而
    轉知戊○○等情，經丙○○○到庭供述明確（參本院八十八年五月十二日調查筆
    錄），是戊○○、乙○○對於甲○○因沾染毒癮致陷財務困境，應有知悉，而舅
    甥、兄弟間基於血親誼借貸紓困乃人情之常，乙○○於庭訊時亦供承：「他說缺
    錢用.... 因是兄弟，又住在一起，才借他。」，「（問：為何借他八百五十萬
    元？）因母親舅舅出面說情。」（參本院八十八年四月十五日調查筆錄），丙○○○（甲○○、乙○○之母）則到庭供稱：「文亮回來哭說他沒有錢，我有向戊○○說，這事我知道文亮有向文益借錢，借多少錢我不清楚，只說做生意欠錢。
    」等語（參本院八十八年五月十二日調查筆錄），從而縱甲○○果真向乙○○、
    戊○○借款後無法清償借款，亦無從即認其涉有詐騙之嫌；是甲○○因無法償還
    所借款項，其與乙○○、戊○○間顯僅係債權債務之民事糾葛，且亦已循民事訴
    訟程序進行訴追而已獲民事判決等情，已如前述，此一部份尚無從認甲○○有何
    詐術行使，乙○○、戊○○亦無何陷於錯誤之情，與詐欺取財罪之要件要非相合
    ；惟自訴人乙○○、公訴人以此一部份犯嫌與前開業經本院認定被告甲○○有罪
    之共同詐欺取財未遂犯行部分有裁判上一罪之連續犯關係，爰不另為無罪之諭知
    。
六、末查：台灣嘉義地方法院檢察署八十八年度偵字第三八五八號、他字第二零四號
    移送本院併辦部分，本院業已審酌並為實體判決，併此敘明。
七、據上論斷，應依刑事訴訟法第三百四十三條、第二百九十九條第一項前段，刑法
    第二十八條、第五十五條、第四十七條、第二十六條前段、第二百十六條、第二
    百十四條、第三百三十九條第一項、第三項，罰金罰鍰提高標準條例第一條前段
    ，判決如主文。
中    華    民    國    八十九        年    九        月    二十八    日
                            臺灣嘉義地方法院刑事第一庭
                                法  官  黃國益
右為正本，係照原本作成，證明與原本無異。
如不服本判決，應於送達後十日內，向本院提出上訴狀。
                                書記官  蔡金保
中    華    民    國    八十九        年       十     月      五      日


司法院資訊處製作；財團法人民間司法改革基金會備份。
